【裁判字號】    96,簡上,526
【裁判日期】    970509
【裁判案由】    竊盜
【裁判全文】
臺灣桃園地方法院刑事判決             96年度簡上字第526號
上  訴  人  乙○○
即  被  告
                    現無合法
                    （另案於台灣台北監獄執行中）
上列上訴人即被告因犯竊盜案件，不服本院96年度桃簡字第2216
號，中華民國96年8 月31日第一審刑事簡易判決（聲請簡易判決
處刑書案號：臺灣桃園地方法院檢察署96年度偵字第11879 號）
，提起上訴，本院管轄第二審之合議庭認應適用通常程序，並自
為第一審之判決如下︰
    主  文
原判決撤銷。
乙○○共同攜帶兇器竊盜，累犯，處有期徒刑柒月。
    事  實
一、乙○○前於民國94年間因施用毒品案件，經台灣板橋地方法
    院以94年易字第1542號判處有期徒刑7 月確定，甫於95年10
    月20日執行完畢出監，詎仍不知悔改，竟基於意圖為自己不
    法所有之犯意聯絡，於96年4 月28日上午11時許，夥同另1
    名真實姓名年籍不詳之成年人士，進入桃園縣桃園市○○路
    12號之「華隆公司」內，共同以客觀上可供兇器使用，足以
    對人之生命、身體產生危害之利剪一支（未扣案）為工具，
    竊取華隆公司所有之總重計120 公斤、價值約新台幣（下同
    ）2 萬元之電纜線1 批，並將該等剪下之電纜線以塑膠袋裝
    好置於自己實力支配之下，嗣為華隆公司保全人員甲○○於
    巡邏時察覺有異，而報警處理，當場查獲上情。
二、案經桃園縣政府警察局桃園分局報請臺灣桃園地方法院檢察
    署檢察官偵查後聲請以簡易判決處刑。
    理  由
一、按被告以外之人於審判外之言詞或書面陳述，除法律有規定
    者外，不得作為證據。又被告以外之人於審判外之陳述，雖
    不符前4 條之規定，而經當事人於審判程序同意作為證據，
    法院審酌該言詞陳述或書面陳述作成時之情況，認為適當者
    ，亦得為證據。當事人、代理人或辯護人於法院調查證據時
    ，知有第159 條第1 項不得為證據之情形，而未於言詞辯論
    終結前聲明異議者，視為有前項同意，刑事訴訟法159 條第
    1 項、第159 條之5 分別定有明文。經查本案被告、檢察官
    於本院準備程序期日、審判期日，對本案之全部證據，表示
    對證據能力不爭執（僅就其中部分之證據表示其證明力有爭
    執），復於審判期日就本院一一提示之證據於言詞辯論終結
    前，均未就所調查之證據主張有刑事訴訟法第159 條第1 項
    不得為證據之情形，是參照上開最高法院判決要旨，本案經
    調查之證據均有證據能力，合先敘明。
二、訊據被告乙○○矢口否認有何竊盜犯行，辯稱：伊當日是是
    獨自駕車進入華隆公司廠房，想找地方吸食安非他命，並非
    竊取電纜線，前來查獲之保全人員不分青紅皂白咬定伊竊取
    電纜線，係誣賴伊云云。經查：證人即華隆公司保全人員甲
    ○○於本院審理時證述：位於桃園市○○路12號之華隆公司
    係關廠，但作為倉庫使用，裡面尚有設備，亦有出租給宏達
    電公司當作停車場，但需要停車證才能進入，當日很少車子
    進出，而宏達電公司員工休假，只有2 、3 部宏達電公司的
    員工車輛，異常的只有被告的車子進入，被告之車子快速開
    進公司，往最裡面的廠房開去，伊覺得奇怪，車子進去但是
    沒人往大門出來，隔了大約20分鐘伊就進去巡邏，伊用行動
    電話報警，並陪同警察在工廠外圍及一樓尋找，結果沒有找
    到人，警察就先離開，然後伊就回去警衛室，報告上級長官
    丙○○，他在半小時後過來現場，伊等兩人進去找，進去的
    時候在廠房一樓的一個房間裡面發現剛被剪下的電纜線，伊
    等巡視的時候聽到二樓廠房有發出聲音，就上去看，在上去
    二樓的樓梯間發現被告及另外一個人，另外那個人往別的出
    口跑掉，被告離伊等很近就跑不掉，所以伊等抓到，抓到之
    後伊等就詢問被告，樓下的電纜線是否他剪的，被告回答說
    是他們剪的，伊就問樓下的車子是否他們開的，被告說是。
    伊接著問你們進來幾個人，被告說共有三人，被告又說因為
    有朋友報說這裡有東西可以進來拿，然後伊就通知警察過來
    ，伊等在警察來之後，陪同警察去搜索，在距離發現被告的
    樓梯口不到10公尺的地方發現2 、3 包用袋子包好的電纜線
    。伊並無看到被告有吸毒或是吸毒工具。（審判長問：你看
    到電纜線你說是剛被剪下，你如何判斷？）上夜班的保全人
    員早上會巡邏廠區，沒有發現有被剪下來的電纜線，且那個
    電纜線是在設置巡邏箱簽到簿地點的旁邊，所以伊有問過前
    一班的保全人員巡視的時候有無看到電纜線，他說沒有。（
    審判長問：電纜線有無可能用空手就扯斷？）應該不能，電
    纜線應該要用硬物才能剪下。原先這些電纜線都是包在天花
    板上面及牆壁上的線槽裡面等語明確（詳本院97年1 月17日
    審判筆錄3 至7 頁）。而另一名與證人甲○○共同搜捕被告
    之證人丙○○則證稱：「我到現場的時候看到2 個人，被告
    以外之另1 人跑進去廠房其他地方。抓到被告時，被告承認
    電纜是他剪的，並且要求我們放他走。我們進去找另一個人
    的時候，才發現二樓的電纜線。警察來之後，被告就不承認
    是來偷東西。」等情亦詳（詳同上審判筆錄第7 、8 頁）。
    核與證人甲○○所述相符，又該等剪下之電纜線並有現場拍
    攝之照片在卷可稽（詳偵卷第27頁）。上開二證人證詞相互
    參照，並無矛盾而應屬可採。由其等目擊之行竊人數應有二
    人，且依卷附照片觀之，已為被告等處理並包在塑膠袋中之
    該等電纜線甚粗，殊無可能以利刃剪斷之其他方式處理，應
    可認被告確有與另一名共犯，在上址共同以客觀上足供兇器
    使用之利剪將該廠房內之電纜線剪下而行竊之情節為實在。
    雖上開二證人證述被告曾供稱尚有2 名共犯，然此並非渠等
    親身見聞之事實，且非被告向警、檢或法院之正式自白，且
    嗣後為被告所否認，自不得遽予認定本件被告係結夥三人而
    竊盜。且本件被告等竊取之電纜線為華隆公司所有，價值約
    為2 萬元一節，業據華隆公司之大園廠務處副處長徐火雲於
    警詢時證述明確。而被告於警、偵訊至本院準備程序時，經
    詢及為何進入該公司廠房，於警詢時僅答稱係進入該處找隱
    密處所施用毒品，後於偵訊至本院準備程序時改稱係要找一
    名叫「阿宏」之朋友拿毒品云云，前後所述已有所矛盾；又
    其既然駕駛自小客車，需要尋找隱密處施用毒品，自可駕車
    至偏僻地方，於車上或偏僻處所逕自施用，為何特意進入有
    人看管之公司廠房施用毒品，此一辯稱實屬匪夷所思，不合
    常情，故被告上開辯稱，實屬畏罪卸責之詞，並不可採。本
    件被告犯行尚有現場照片及贓物領據等資料可資佐證，是本
    案事證明確，被告前揭竊盜犯行至為明確，自應依法論科。
三、按竊盜罪既遂與未遂之區別，應以所竊之物已否移入自己權
    力支配之下為標準。若已將他人財物移歸自己所持，即應成
    立竊盜既遂罪。至其後將己竊得之物遺棄逃逸，仍無妨於該
    罪之成立（最高法院17年上字第509 號判例可資參照）。本
    件被告業已將原包在天花板上及牆壁線槽上之電纜線剪下，
    置於地上，部分並已以塑膠袋裝好，隨時得以攜走以被告所
    備之車輛載運離去，是該等所竊之電纜線應已為被告等人納
    入自己之實力支配之下，其等竊盜犯行應屬既遂，而非未遂
    ，檢察官聲請簡易判決處刑意旨尚有誤會，應此敘明。次按
    ，刑法第321 條第1 項第3 款之攜帶兇器竊盜罪，係以行為
    人攜帶兇器竊盜為其加重條件，此所謂兇器，其種類並無限
    制，凡客觀上足對人之生命、身體、安全構成威脅，具有危
    險性之兇器均屬之（最高法院79年台上字第5253號判例意旨
    參照）。被告等用以剪下電纜線之利剪，必當鋒利始能將直
    徑甚粗之電纜線剪斷，自屬客觀上足對人之生命、身體安全
    構成威脅，堪供兇器使用。是核被告所為上開犯行，係犯刑
    法第321 條第1 項第3 款之攜帶兇器竊盜既遂罪。被告與另
    名共犯共同為上開犯行，有犯意聯絡、行為分擔，應論以共
    同正犯。另查，被告前有如事實欄所載之前科及執行情形，
    ，有臺灣高等法院被告前案紀錄表在卷可稽，是其受有期徒
    刑執行完畢後，5 年內故意再犯本案有期徒刑以上之罪，為
    累犯，應依刑法第47條第1 項規定加重其刑。
四、原審以被告罪證明確，予以論罪科刑，固非無見，惟本件被
    告竊盜犯行業已既遂，原判決認被告竊盜犯行僅屬未遂，係
    屬誤會；本件被告上訴意旨稱自己並未竊取電纜線，空言否
    認犯罪，並無可採，業如上述，求予撤銷改判，雖無理由，
    然原判決既有上開可議之處，仍屬無可維持，應由本院將原
    判決撤銷，另為適法判決。且因原審判決適用法條不當，依
    刑事訴訟法第370 條但書規定，自不受不利益變更禁止原則
    之限制。且被告所犯之加重竊盜罪其最輕本刑為有期徒刑6
    月，被告又為累犯，依法必加重其刑，是本院得對被告宣告
    之刑之範圍，自非得易科罰金之有期徒刑（即6 月以下），
    是依法不得為簡易判決處刑，故除由本院將原判決撤銷，應
    改適用通常程序，並自為第一審之判決。爰審酌被告素行不
    佳，其竊取之財物仍有相當價值，且不知自食其力，肆意竊
    取他人財物，犯後又飾詞否認犯行，態度非佳，對於被害人
    及社會秩序之影響難謂輕微，兼衡其智識能力、生活情況，
    犯罪之手法、動機等一切情狀，量處如主文第二項所示之刑
    。至被告行竊所用之利剪，並未查獲扣案，應為逃逸之另名
    共犯所攜走，犯後是否逕為丟棄滅失，不得而知，為免執行
    滋生疑義，爰不另諭知沒收。而裝盛電纜線之塑膠袋，因被
    告否認犯行，無從認定其所有權歸屬何人，亦不宣告沒收，
    附此敘明。
據上論斷，應依刑事訴訟法第455 條之1 第1 項、第3 項、第
369 條第1 項前段、第364 條、第452 條、第299 條第1 項前段
、第370 但書，刑法第28條、第321 條第1 項第3 款、第47條第
1 項，判決如主文。
本案經檢察官邱文中到庭執行職務
中    華    民    國    97    年    5     月     9    日
                  刑事第五庭  審判長法  官  潘政宏
                                    法  官  陳月雯
                                    法  官  楊晴翔
如不服本判決，應於判決送達後10日內向本院提出上訴狀（應抄
附繕本）。告訴人或被害人如對於本判決不服者，應具備理由請
求檢察官上訴，其上訴期間之計算係以檢察官收受判決正本之日
期為準。
本件正本證明與原本無異。
                                    書記官  范升福
中    華    民    國    97    年    5     月    22    日
附錄本案論罪科刑法條全文
中華民國刑法第321條
（加重竊盜罪）
犯竊盜罪而有左列情形之一者，處 6 月以上、 5 年以下有期徒
刑：
一  於夜間侵入住宅或有人居住之建築物、船艦或隱匿其內而犯
之者。
二  毀越門扇、牆垣或其他安全設備而犯之者。
三  攜帶兇器而犯之者。
四  結夥三人以上而犯之者。
五  乘火災、水災或其他災害之際而犯之者。
六  在車站或埠頭而犯之者。
前項之未遂犯罰之。


司法院資訊處製作；財團法人民間司法改革基金會備份。
